Inventaris van het archief van het Directoraat-Generaal voor Economische Structuur van het Ministerie van Economische Zaken, (1964) 1992-2001
Nationaal Archief, Den Haag
- Taakuitvoering, 2
  - Economische aangelegenheden. Hier o.m.: efficiency in het algemeen; inzamelen oude materialen en afvalproducten; Wet Economische Delicten, -1.82
    - Industrie. Dienstverlening. Handel, -1.824
      - Dienstverlening, -1.824.4
        - Stukken betreffende het laten opstellen van essays inzake innovaties en innovativiteit in de dienstensector, 1997-1998; 2108-2112; 5 omslagen
          - Van B. Nooteboom van de Rijksuniversiteit Groningen, Faculteit Bedrijfskunde 1997, 2108; omslag
          - Van T. Elfring van het Erasmus Universiteit Rotterdam, Faculteit Bedrijfskunde 1997, 2109; omslag
          - Van Organisatie en Arbeid door Kumpe & Partners 1997-1998, 2110; omslag
          - Van TVA Developments BV 1997-1998, 2111; omslag
          - Van W.E. Düring van de Universiteit Twente 1997-1998, 2112; omslag
        - Accountantsberoep, -1.824.4:657
          - Stukken betreffende het informeren van de Commissie voor de Verzoekschriften van de Tweede Kamer der Staten-Generaal inzake het inschrijven van D. Leurink als Accountant-administratieconsulent, 1990-1993; 2113; omslag
          - Stukken betreffende het voeren van correspondentie met de Raad voor Accountants-administratieconsulenten inzake advies van de Raad omtrent de nieuwe opleiding voor Accountant-Administratieconsulent (AA) met certificerende bevoegdheid, 1992-1994; 2114; omslag
          - Stukken betreffende het leveren van een bijdrage aan de totstandkoming van de nieuwe Accountantswet, 1993-1994; 2115; omslag
          - Stukken betreffende het deelnemen aan de vergaderingen van het Curatorium voor Registeraccountants en Accountants-Administratieconsulenten, 1993-1999; 2116; omslag
          - Stukken betreffende het behandelen van aangelegenheden met betrekking tot de toelating van studenten aan het Hoger Economisch en Administratief Onderwijs (HEAO), alsmede met inzake de overgangsregeling van de Stichting Realisatie Opleiding Overgangsregeling Accountants-administratieconsulenten (SROOA), 1994-1995; 2117; omslag
          - Stukken betreffende het vinden van een oplossing voor het verbeteren van de kwaliteit van de nieuwe opleiding voor Accountant-administratieconsulenten (AA) van het Hoger Beroepsonderwijs (HBO), 1994-1996; 2118; omslag
          - Stukken betreffende het voorbereiden van een schorsing van de Verordening tot Wijziging van de Algemene Contributieverordening van de Nederlandse Orde van Accountants-Administratieconsulenten (NOvAA) ter financiering van een PR-campagne, alsmede het beantwoorden van vragen van het Tweede Kamerlid Smits hierover, 1996-1997; 2119; omslag
          - Stukken betreffende het vaststellen van de opdracht tot het uitvoeren van de evaluatie van de accountantwetgeving door Berenschot BV te Utrecht, 1999-2001; 2120-2121; pak
            - 1999 - 2000 mei, 2120; pak
            - 2000 juni - 2001, 2121; pak
      - Handel en Ambacht. Internationale economische betrekkingen, -1.824.5
        - Algemene handelsaangelegenheden, -1.824.50
          - Stukken betreffende het leveren van een bijdrage aan de totstandkoming van een wet inzake de huur en verhuur van bedrijfsruimte, alsmede het geven van instructies aan Kamers van Koophandel inzake het afgeven van bedrijfsruimteverklaringen, 1985-1996; 2122-2123; 2 pakken
            - 1985-1993, 2122; pak
            - 1994-1996, 2123; pak
          - Stukken betreffende het voeren van overleg met de Koninklijke Vereniging MKB (Midden- en Kleinbedrijf) Nederland, 1994-1996; 2124; omslag
          - Stukken betreffende het laten verrichten van een onderzoek inzake het ontwikkelen van een benchmarksystematiek voor het gemeentelijk ondernemersklimaat door Bureau Bartels BV, 1998-2001; 2125-2127; pak
            - 1998-1999, 2125; pak
            - 1998-1999, 2126; pak
            - 1999-2001, 2127; pak
          - Stukken betreffende het verlenen van de opdracht aan IOO BV tot het uitvoeren van het onderzoek naar systemen van tariefregulering, 1999-2000; 2128; omslag
          - Marktanalyse. Marktstructuuronderzoek, -1.824.501.3
            - Rapport van de Interdepartementale Werkgroep Geneesmiddelenindustrie, 1995; 2129; deel
            - Stukken betreffende het laten verrichten van een onderzoek naar de marktwerking in de afvalverwijderingssector door het European-American Center for Policy Analysis, 1996-1998; 2130; pak
            - Stukken betreffende het verlenen van de opdracht tot het verrichten van een onderzoek ten behoeve van het maken van een overzicht van de knelpunten die ten aanzien van de regelgeving en het functioneren van markten bestaan in de opvatting van de consument, de werknemer en van het bedrijf in het kader van het project Marktwerking, Deregulering en Wetgevingskwaliteit (MDW) aan Bureau Bartels te Assen, 1997; 2131; pak
            - Stukken betreffende het verlenen van de opdracht tot het uitvoeren van zes analyses in de tweede lijn van de implementatie van het kabinetsstandpunt Markt & Overheid aan Twijnstra Gudde Management Consultants BV, 1997-1998; 2132; pak
            - Stukken betreffende het verlenen en vaststellen van het onderzoek Een Gereguleerde Overgang naar een Gedereguleerde Postmarkt door Ernst & Young te Utrecht, 1998-1999; 2133; pak
            - Stukken betreffende het informeren en adviseren van de minister inzake de voortgang van Marktwerking, Deregulering en Wetgevingskwaliteit (MDW) Project Harmonisatie Ondernemers- en Zelfstandigenbegrip (HOZ), 1999-2001; 2134; pak
          - Kamers van Koophandel en Fabrieken (KvK), -1.824.501.5
            - Stukken betreffende het opstellen van een nota inzake de voortgang van het project Herpositionering Kamers van Koophandel, 1992-1993; 2135; omslag
            - Stukken betreffende het herindelen van gebieden van Kamers van Koophandel als gevolg van fusies, 1992-1997; 2136-2143; 3 pakken en 5 omslagen
              - Inzake de KvK Groningen te Groningen en Zuid- en Noordoost Groningen te Veendam tot de KvK voor de provincie Groningen te Groningen, KvK voor de Noord-West Veluwe te Harderwijk en Noord-Oost Gelderland te Zutphen tot de KvK Noord-Veluwe en -Achterhoek te Apeldoorn 1992-1993, 2136; omslag
              - Inzake de KvK voor de Mijnstreek te Heerlen en de KvK voor Maastricht en Omstreken te Maastricht tot de KvK voor Zuid-Limburg te Maastricht 1993-1994, 2137; pak
              - Inzake de KvK voor Midden-Gelderland te Arnhem en de KvK voor Nijmegen en omstreken tot de KvK voor Centraal Gelderland te Arnhem en inzake de KvK voor Centraal Gelderland te Arnhem en de KvK voor de Noord-Veluwe en -Achterhoek te Apeldoorn en de KvK voor Zuid-West Gelderland te Tiel tot de KVK voor Gelderland te Arnhem 1993-1996, 2138; omslag
              - Inzake de KvK voor Delft en omstreken en voor 's-Gravenhage tot de KvK voor Haaglanden te 's-Gravenhage 1994-1996, 2139; omslag
              - Inzake de KvK voor Hollands Noorderkwartier te Alkmaar en West-Friesland en Waterstreek te Hoorn tot de KvK voor Noordwest-Holland te Alkmaar en de KvK voor Amsterdam te Amsterdam en de Zaanstreek te Zaandam tot de KvK voor Amsterdam te Amsterdam 1994-1996, 2140-2141
                - 1994-1996, 2140; pak
                - 1995, 2141; omslag
              - Inzake de KvK voor Amsterdam-Haarlem met als hoofdkantoor de KvK te Amsterdam en de KvK voor de Zaanstreek te Zaandam tot KvK voor Amsterdam met als hoofdkantoor de KvK te Amsterdam 1994-1997, 2142; pak
              - Inzake de KvK voor Noord-Limburg te Roermond en voor Midden-Limburg te Venlo tot de KvK voor Noord- en Midden-Limburg te Venlo 1996, 2143; omslag
            - Stukken betreffende het behandelen van diverse aangelegenheden inzake de Kamer van Koophandel Zuid-Limburg te Maastricht, alsmede het beantwoorden van vragen van het Tweede Kamerlid Herreburgh inzake het eigen vermogen en de voorzieningen van de Kamers van Koophandel, 1993-2000; 2144; pak
            - Stukken betreffende het behandelen van verschillende aangelegenheden met betrekking tot Kamers van Koophandel en Fabrieken, 1993-2001; 2145-2147; 2 pakken en 1 omslag
              - Algemeen 2001, 2145; pak
              - Het adviseren van de minister tot het afdoen van een aantal minuten waarmee de principiële bezwaren van de Vereniging van Kamers van Koophandel en Fabrieken in Nederland (VVK) tegen het initiatiefwetsontwerp bevordering evenredige deelname allochtonen worden onderstreept door het Ministerie van Economische Zaken 1993, 2146; pak
              - Het informeren van de minister met betrekking tot een eventueel versnelde herziening van de Wet op de Kamers van Koophandel 1994, 2147; omslag
            - Stukken betreffende het informeren en adviseren van de minister en staatssecretaris inzake de afschaffing van de verplichte beëdiging en de titelbescherming van makelaars en de gevolgen voor de Kamers van Koophandel van deze maatregel, 1996-2001; 2148; omslag
            - Stukken betreffende het laten opstellen van een advies inzake het evalueren van de Wet op de Kamers van Koophandel 1997 door Eabelborg BV, 1998; 2149; omslag
            - Stukken betreffende het behandelen van de problematiek rond het verlagen van het eigen vermogen van de Kamer van Koophandel Den Haag, 1998-1999; 2150; omslag
            - Stukken betreffende het verlenen van de opdracht tot het uitvoeren van de evaluatie op de Wet op de Kamers van Koophandel aan Dijk 12 Beleidsonderzoek te Amsterdam, 1999-2001; 2151; pak
            - Stukken betreffende het evalueren van de Wet op de Kamers van Koophandel en Fabrieken 1997, 2000-2001; 2152; pak
            - Stukken betreffende het tot stand komen van Beleidsregels Stimulering Regionale Economie binnen de kaders van artikel 27 van de Wet op de Kamers van Koophandel en Fabrieken (KvK) 1997, 2001; 2153; omslag
          - Handelscontrole, -1.824.501.6
            - Handelsregister, -1.824.501.61
              - Stukken betreffende het vaststellen van de modellen van de formulieren voor het doen van opgaven, voorgeschreven bij de Handelsregisterwet, 1982-1996; 2154; pak
              - Stukken betreffende het informeren van de voorzitter van de Tweede Kamer der Staten-Generaal inzake het intrekken van het besluit tot het vormen van een basisregistratiesysteem van maatschappelijke objecten, 1988-1993; 2155; pak
              - Stukken betreffende het leveren van een bijdrage aan het vaststellen van nadere regels ter uitvoering van de Elfde richtlijn inzake het vennootschapsrecht door middel van een wijziging van het Besluit Verenigingen en Stichtingenregister, 1993-1994; 2156; omslag
              - Stukken betreffende het informeren en adviseren van de minister inzake de problematiek rond de hoogte van de handelsregisterbijdrage, 1993-1996; 2157; pak
        - Binnenlandse Handel, -1.824.51
          - Plaatsen waar de handel wordt uitgeoefend, -1.824.511
            - Stukken betreffende het verlenen van subsidie voor het oprichten van Europese-Gemeenschap (EG) adviescentra aan de Vereniging van Nederlandse Euro Info Centra (EIC), 1991-1995; 2158; pak
            - Stukken betreffende het laten uitvoeren en financieren van het proefprojecten voor Ondernemingshuizen ten behoeve van de verbetering in de voorlichting- en adviesstructuur voor het Midden- en kleinbedrijf (MKB), 1991-1996; 2159-2162; 3 pakken en 1 omslag
              - Ondermeningshuis Twente en Salland. Uitgevoerd door de Kamer van Koophandel en Fabrieken voor Twente en Salland te Enschede 1991-1996, 2159; pak
              - Ondernemingshuis Westelijk Noord-Brabant uitgevoerd door de Kamer van Koophandel en Fabrieken voor Westelijk Noord-Brabant te Breda 1991-1996, 2160-2161
                - Algemeen 1996, 2160; pak
                - Bijlage 1996-1996, 2161; omslag
              - Het verlenen van subsidie aan het ondernemingshuis Alkmaar 1994-1995, 2162; pak
            - Stukken betreffende het verlenen van de opdracht tot het uitvoeren van het onderzoek Evaluatie Pilots Ondernemingshuizen aan Research voor Beleid te Leiden, 1991-1996; 2163-2164; 2 pakken
              - 1991 - 1994, 2163; pak
              - 1995 - 1996, 2164; pak
            - Stukken betreffende het verlenen van de opdracht aan Seinpost Adviesbureau BV tot het samenstellen van de brochure Centrummanagement, 1993; 2165; omslag
            - Stukken betreffende het verlenen van de opdracht tot uitvoering van het Project Ondernemingshuizen aan PR-Adviesbureau te Schiedam, 1993-1995; 2166; omslag
          - Instellingen en personen die de handel uitoefenen, -1.824.512
            - Makelaars, -1.824.512.4
              - Stukken betreffende het goedkeuren van wijzigingen van het examenreglement van de Stichting Vakexamen Makelaardij in Onroerende Goederen (SVM), 1988-1995; 2167; omslag
              - Stukken betreffende het leveren van commentaar op een wetsvoorstel inzake de koop van onroerende goederen, 1992-1996; 2168; pak
              - Stukken betreffende het beantwoorden van vragen van de Tweede Kamerleden Leers, Smits, Voûte-Droste en Van Erp inzake een intern reglement van de Nederlandse Vereniging van Makelaars (NVM), alsmede het behandelen van diverse aangelegenheden inzake de NVM, 1994-1996; 2169; pak
              - Stukken betreffende het verlenen van de opdracht tot het uitvoeren van een onderzoek naar toetredingsdrempels voor makelaars in assurantiën aan het Nederlandse Economisch Instituut (NEI) te Rotterdam, 1997-1998; 2170; omslag
              - Stukken betreffende het verlenen van de opdracht voor het verrichten van het onderzoek Certificering Makelaars in Andere Branches dan Onroerende Zaken aan Dijk 12 Beleidsonderzoek BV te Amsterdam, 1998-1999; 2171; pak
              - Stukken betreffende het oprichten van een Stuurgroep Certificering Makelaars Onroerende Zaken, 1999-2000; 2172; pak
          - Detailhandel en ambacht. Hier o.m.: handeldrijvende en industriële middenstand; middenstandsaangelegenheden; bedrijfssluiting middenstand 1943, -1.824.515
            - Stukken betreffende het behandelen van adviezen van de Raad voor het Midden- en Kleinbedrijf inzake het te voeren beleid ten aanzien van het Midden- en Kleinbedrijf, 1988-1993; 2173; pak
            - Stukken betreffende het informeren van de minister met betrekking tot de resultaten van het 23e KNOV-NIPO ( Koninklijk Nederlands Ondernemers Verbond - Nederlands Instituut voor Publieke Opinie) panelonderzoek naar de economische ontwikkeling van het Midden- en Kleinbedrijf, 1990-1991; 2174; pak
            - Stukken betreffende het behandelen van aangelegenheden omtrent de totstandkoming en uitvoering van de Regeling Oriëntatiegesprekken 1991 ten behoeve van de subsidiëring van door het Koninklijk Nederlands Ondernemersverbond (KNOV), het Nederlands Christelijk Ondernemersverbond (NCOV) en het Instituut voor het Midden- en Kleinbedrijf Nederland (IMK) gevoerde oriëntatiegesprekken, 1990-1993; 2175; omslag
            - Stukken betreffende het uitvoeren van het secretariaat van de Stuurgroep en Adviesgroep Kennisdragers in het Midden- en Kleinbedrijf, 1990-1993; 2176; omslag
            - Stukken betreffende het behandelen van aangelegenheden in het kader van de activiteiten van het Comité Onderneem 't Maar!, 1990-1995; 2177-2179; 3 omslagen
              - Het subsidiëren van het samenstellen van de Ondernemersbarometer door het Economisch Instituut voor het Midden- en Kleinbedrijf 1990-1993, 2177; omslag
              - Het verlenen van de opdracht aan HVR Advertising te 's-Gravenhage tot het uitvoeren van activiteiten 1993-1994, 2178; omslag
              - Het verlenen van de opdracht aan IMK Nederland tot het ontwikkelen van de brochure Valse Start 1995, 2179; omslag
            - Stukken betreffende het vaststellen van de opdracht en het eindproduct van een (wetenschappelijk) onderzoek op het beleidsterrein Midden- en Kleinbedrijf (MKB), 1990-2001; 2180-2334; 85 pakken, 69 omslagen en 1 deel
              - Ondernemersbarometer voor het Midden- en Klein Bedrijf (MKB) 1990-1993, 2180; omslag
              - Aan het Economisch Instituut voor het Midden-en Kleinbedrijf (EIM) te Zoetermeer 1990-2001, 2181-2276
                - Naar het beleid van het Midden- en Kleinbedrijf in de landen van de Europese Gemeenschap (EG) 1990-1998, 2181; omslag
                - Verschillende onderzoeken, alsmede het beantwoorden van vragen van Tweede Kamerlid Van Ardenne-van der Hoeven inzake het onderzoek Administratieve Lasten van Bedrijven 1991-1998, 2182; pak
                - Ondernemen op Niveau; naar een Modern Vestigingsbeleid voor het Midden- en Kleinbedrijf 1992, 2183; deel
                Nota bene: Rapport
                - Economische Gevolgen van het Mobiliteitsbeleid 1992-1993, 2184; pak
                - Globalisering en Midden-en Kleinbedrijf 1992-1993, 2185; pak
                - Kwantificering Deregulering Taximarkt 1992-1993, 2186; omslag
                - Omzetgegevens van Bedrijfsconcentraties in Nederland 1992-1993, 2187; pak
                - Onderzoek Administratieve Lasten naar Branches 1992-1993, 2188; pak
                - Onderzoek Internationale Vergelijking Voorlichting en Advisering 1992-1993, 2189; omslag
                - Ontwikkelen en distribueren van de Nieuwsbrief Pincode-plus 1992-1993, 2190; omslag
                - Het uitvoeren van het beleidsondersteunend onderzoek Interstratos 1992 1992-1994, 2191-2192
                - 1992-1993, 2191; pak
                - 1993-1994, 2192; pak
                - Het vervolgonderzoek Modelontwikkeling Meetinstrument Administratieve Lasten (MISTRAL) 1992-1995, 2193-2196
                - 1992-1995, 2193; pak
                - 1993, 2194; omslag
                - 1993-1994, 2195; pak
                - 1994-1995, 2196; omslag
                - Onderzoek Differentiatie Warenwetheffing 1993, 2197; omslag
                - Onderzoek Positieve Actie in het Midden-en Kleinbedrijf 1993, 2198; pak
                - Vooronderzoek Quick Scan Model 1993, 2199; omslag
                - Bonus Malus Systeem WAO 1993-1994, 2200; omslag
                - Het uitvoeren van een onderzoek naar de bedrijfseffecten van de EG-richtlijn Bescherming Persoonsgegevens 1993-1994, 2201; pak
                - Onderzoek naar de omvang van de administratieve lasten bij bedrijven als gevolg van het vervallen van de binnengrenzen van de Europese Gemeenschap (EG), alsmede het informeren van de voorzitter van de Tweede Kamer der Staten-Generaal over de uitkomsten 1993-1994, 2202; pak
                - Enquête inzake de omvang van de administratieve lasten bij bedrijven 1994, 2203; pak
                - Ervaringen van MKB-exporteurs met niet-succesvolle exportpogingen in het Verre Oosten 1994, 2204; omslag
                - Project Initiële Effecten Kleinverbruikerheffing 1994, 2205; omslag
                - Project Onderzoek Technostarters in Internationaal Perspectief 1994, 2206; omslag
                - Rapport Kleinschalig Ondernemen 1994 1994, 2207; omslag
                - De Bedrijfseffectentoets, instrument voor een evenwichtiger beleidsvoorbereiding 1994-1995, 2208; omslag
                - Gegevensbehoefte Werkgroep Winkelsluitingswet 1994-1995, 2209; omslag
                - Internationale Vergelijking Taxisector 1994-1995, 2210-2211
                - Ingekomen stukken en minuten van uitgaande stukken 1994-1995, 2210; pak
                - Bijlagen 1994-1995, 2211; pak
                - Onderzoek Verkenning Regelgeving 1990 -1993 1994-1995, 2212; pak
                - Pilot Onderzoek Cursus Bedrijfseffectentoets (BET) 1994-1995, 2213; omslag
                - Cohortonderzoek 1994-1996, 2214; omslag
                - Onderzoek Verkenning Regelgeving met Milieu-effecten 1994-1996, 2215; pak
                - Pilot-studie Cumulatie van Belastende Regelgeving 1994-1996, 2216-2217
                - Ingekomen stukken en minuten van uitgaande stukken 1994-1996, 2216; pak
                - Bijlagen 1995, 2217; pak
                - Administratieve Lasten in Dienst Nemen Werknemers 1995, 2218; omslag
                - Raming administratieve lasten regelgeving per departement 1995, 2219; omslag
                - Informatiesysteem met bedrijfsgegevens ten behoeve van de Bedrijfseffectentoets 1995-1996, 2220; pak
                - Internationale vergelijking van het Midden- en Kleinbedrijf (MKB) 1995-1996, 2221; pak
                - Marktaandelen van Dienstverleners op de Woningmarkt 1995-1996, 2222; omslag
                - Missie Internationale Betrekkingen 1995 1995-1996, 2223; omslag
                - Onderzoek naar Nederlandse middelgrote bedrijven in internationaal perspectief 1995-1996, 2224; pak
                - Onderzoek Quickscans Bedrijfsleven 1995-1996, 2225; omslag
                - Opsporen van potentiële kartelsectoren 1995-1996, 2226; omslag
                - Project Dynamiekmeting voor Concurrentietoets 1995-1996, 2227; pak
                - Project Inkomsten Effecten van de Nieuwe Arbeidsongeschiktheidsregeling voor Zelfstandingen 1995-1996, 2228; omslag
                - Quickscan van knelpunten en oplossingen van bedrijfsterreinen in de Randstad in het kader van de Actualisering van de Vierde Nota Ruimtelijke Ordening Extra (VINEX) (in samenwerking met Buck Consultants International) 1995-1996, 2229; omslag
                - Vooronderzoek Indicatoren voor Doelgroepselectie bij V&A -activiteiten 1995-1996, 2230; omslag
                - Diverse onderzoeken naar aanleiding van beleidsvragen 1995-1999, 2231-2240
                - Algemeen 1998, 2231; pak
                - Algemeen 1998, 2232; pak
                - Algemeen 1999, 2233; pak
                - Algemeen 1999, 2234; pak
                - Algemeen 1999, 2235; pak
                - Algemeen 1999, 2236; pak
                - Administratieve Lasten Machinebouw en Metaalproducten, IT&T Toepassing Groothandel, Opsporing Potentiële Kartelsectoren en Beoordeling Fusies en Overnames 1995-1996, 2237; pak
                - Branche-informatie ten behoeve van Bagatelgrenzen, Concurrentiekracht en mate van Internationalisering, Fusies en Overnames: de Positie en de Rol van het Midden- en Kleinbedrijf, Verbeteringsopties voor de Bedrijfsvoering in de Schoenherstellersbranche, Haalbaarheid Erkenningsregeling Schoenherstellersbranche, De Economische Positie van de Schoenherstellersbranche in Nederland, Het Belang van Toeleveranciers in Nederland en De Concurrentiekracht van de Medische Productiesector 1996, 2238; pak
                - Evaluatie Beleidsvragen 1995, De Positie van het MKB in de Softwaresector in Nederland, Ervaringen van Ondernemers met het Project Handelshuizen en Exporterend MKB en Verkenning Regelgeving met Effecten voor Bedrijfsleven, Gezondheid, Emancipatie en Decentralisatie 1994 en 1995 1996-1997, 2239; pak
                - Evaluatiekader en Werkplan Evaluatie Activiteitensubsidie EIM 1996-1998, 2240; omslag
                - Administratieve lasten van de Wet Geluidshinder 1996, 2241; omslag
                - Effecten van Concentraties op Mededinging (fase 3) 1996, 2242; omslag
                - Onderzoek naar het Bedrijfsleven in de Achterhoek 1996, 2243; omslag
                - Onderzoek naar Internationale Vergelijking van de Dagbladsector 1996, 2244; pak
                - Onderzoek naar preventief toezicht op vennootschappen 1996, 2245; omslag
                - Onderzoek Marktaandelen van Dienstverleners op de Woningmarkt 1996-1997, 2246; omslag
                - Het Bedrijfsleven en de Fiscale Faciliteit Leerlingwezen 1996-1999, 2247; pak
                - Literatuuronderzoek naar het marktwerkingbeleid ten behoeve van een databank 1997, 2248; pak
                - Onderzoek internationale vergelijking van de behoefte van bedrijven en van de beleidsmaatregelen met betrekking tot de kapitaalmarkt 1997, 2249; pak